【裁判字號】    97,交上易,80
【裁判日期】    970828
【裁判案由】    過失傷害
【裁判全文】
臺灣高等法院刑事判決                97年度交上易字第80號
上  訴  人  臺灣臺北地方法院檢察署檢察官
被      告  乙○○
                    樓
上列上訴人因被告過失傷害案件，不服臺灣臺北地方法院96年度
交易字第711號，中華民國97年2月14日第一審判決（起訴案號：
臺灣臺北地方法院檢察署96年度偵字第14025號），提起上訴，
本院判決如下：
    主  文
上訴駁回。
    理  由
一、本案經本院審理結果，認第一審判決對被告乙○○為無罪之
    諭知，核無不當，應予維持，並引用第一審判決書記載之證
    據及理由（如附件）。
二、檢察官上訴意旨以：(一)按證人之證言是否足以證明要證事實
    ，即證言是否具有實質之證據力，應以其是否具有憑信性為
    前提，其憑信性如何，依自由心證原則，法院有斟酌取捨之
    權，惟法院之自由判斷，亦不能違背經驗法則及論理法則，
    尤無所謂案重初供原則存在；又刑事訴訟法第159條之2規定
    ：「被告以外之人於檢察事務官、司法警察官或司法警察調
    查中所為之陳述，與審判中不符時，其先前之陳述具有較可
    信之特別情形，且為證明犯罪事實存否所必要者，得為證據
    」，係以被告以外之人於檢察事務官、司法警察（官）調查
    中之陳述，性質上屬傳聞證據，違背直接審理及言詞審理原
    則，原則上不認其具證據能力，惟依刑事訴訟法第228條第2
    項、法院組織法第66條之3第1項第2款之規定，檢察事務官
    有調查犯罪及蒐集證據與詢問告訴人、告發人、證人或鑑定
    人之權限，刑事訴訟法第229條至第231條之1，亦規定司法
    警察（官）具有調查犯罪嫌疑人犯罪情形及蒐集證據等職權
    ，若以其等調查所得證據資料，一昧排除，自違背實體真實
    發見之訴訟目的，是以先前與審判中不符之陳述，具有較可
    信之特別情形，且為證明犯罪事實存否所必要者，例外認有
    證據能力，此與籠統之所謂「案重初供」者迥然不同；又上
    開例外之情形，自應於判決理由中說明，否則即有理由不備
    之違法，最高法院94台上字第2677號、94台上字第5084號判
    決可參。(二)本件證人甲○○於警詢時對發生車禍當時狀況之
    供述內容與嗣後於第一審審理時之供述有所出入，原判決採
    其先前於警詢中之供述作為論處被告罪刑之證據，惟觀判決
    內並未說明其具有較可信之特別情形且為證明犯罪事實存否
    所必要之理由，而僅以「案重初供」為取捨判斷之理由，似
    有不當，自難認原判決妥適云云。
三、按告訴人之告訴，係以使被告受刑事訴追為目的，是其陳述
    是否與事實相符，仍應調查其他證據以資審認，最高法院52
    年台上字第1300號著有判例。經查：
  (一)告訴人即證人甲○○於原法院審理時雖供稱：（問：當時騎
    在那個車道時？）不確定，應是在外則車道，應該是三靠右
    邊一點點，被告在我左側等語（見原審卷第21頁）。然證人
    甲○○之上揭供證中已先詳確表明渠之記憶係「不確定」云
    云；況前開陳述復核與該證人於96年2月10日車禍甫發生後
    ，在仁愛醫院製作談話紀錄時所指稱：「當時我車沿忠孝東
    路三段由東向西直行第四車道，... 見有部13 11-DX自小客
    車沿同向行駛不明車道，在我左前方停下來」（見偵字第
    14025號卷第24頁）乙節不符；是證人甲○○於原法院審理
    時所為之上揭供證自屬有重大瑕疵，而不得執為被告論罪科
    刑之證據。
  (二)次查，本件經送請臺北市車輛行車事故鑑定委員會鑑定結果
    ，認：「1.乙○○駕駛1311-DX號自小客車：無肇事因素；
    2.甲○○騎乘J5H-350號普通重機車；肇事原因。」；有臺
    北市車輛行車事故鑑定委員會鑑定意見書附在本院卷可稽（
    見本院卷第37頁至第39頁）。基此，更難認被告乙○○於車
    禍發生時駕駛1311-DX號自小客車有何過失責任。
  (三)檢察官之上訴意旨執前詞摘原判決不當，為無理由，應予駁
    回。
四、據上論結，應依刑事訴訟法第373條、第368條，判決如主文
    。
本案經檢察官吳國南到庭執行職務。
中    華    民    國    97    年    8     月    28    日
                  刑事第十庭    審判長法  官 楊炳禎
                                      法  官 陳健順
                                      法  官 陳博志
以上正本證明與原本無異。
不得上訴。
                                      書記官 陳嘉文
中    華    民    國    97    年    9     月    1     日


司法院資訊處製作；財團法人民間司法改革基金會備份。
